---
title: "R Notebook"
output: html_notebook
editor_options: 
  chunk_output_type: inline
---

```{r}
library(ggplot2)
library(plotly)
library(shiny)
rm(list = ls())
```

```{r}
setwd("C:/Users/perla/OneDrive/Documents/ssyr/data")
datosMujeres=read.table("ENSSyR_Mujeres_BaseUsuario.txt", header=T, sep="|")
datosMujeres$MEP11 <- ifelse (datosMujeres$MEP11== 1, "Embarazo deseado","Embarazo no deseado" )
datosMujeres= datosMujeres[!is.na(datosMujeres$MEP11),]

df_corte <- datosMujeres[which (datosMujeres$MEP11=="Embarazo no deseado"),]


datosMujeres$MITS20 <- ifelse(datosMujeres$MITS20 == 1, "Católica",
                              ifelse(datosMujeres$MITS20 == 2, "Evangélica", 
                                     ifelse(datosMujeres$MITS20 == 3, "Judía",
                                            ifelse(datosMujeres$MITS20 == 4, "Testigo de Jeohvá",
                                                   ifelse(datosMujeres$MITS20 == 5, "Mormón",
                                                          ifelse(datosMujeres$MITS20==7, "Adventista", "Otro"))))))



datosMujeres$MEP05 <- ifelse(datosMujeres$MEP05 == 1, "Si",
                             ifelse(datosMujeres$MEP05 == 2, "No", NA))

datosMujeres$MEP14 <- ifelse(datosMujeres$MEP14 == 1, "Si",
                             ifelse(datosMujeres$MEP14 == 2, "No", NA))

head(datosMujeres$MASA17_01)
datosMujeres$GRUPEDAD <- ifelse(datosMujeres$GRUPEDAD==1, "14 a 19 años",
                                ifelse(datosMujeres$GRUPEDAD == 2, "20 a 29 años",
                                       ifelse(datosMujeres$GRUPEDAD==3, "30 a 39 años",
                                              ifelse(datosMujeres$GRUPEDAD == 4, "40 a 49 años","50 a 59 años"))))


```

Clasifico sector popular según nivel educativo
```{r}
datosMujeresAdult <- datosMujeres[which(datosMujeres$GRUPEDAD != "14 a 19 años"),]

datosMujeresAdult$sector <- ifelse(datosMujeresAdult$NIVEL_INSTRUCCION_AGRUPADO < 3, "Popular","Medio/Alto")
datosMujeresAdult= datosMujeresAdult[!is.na(datosMujeresAdult$MEP11),]


```


Cantidad
```{r}
totalEND<- nrow(datosMujeres[datosMujeres$MEP11 == "Embarazo no deseado",])

```

¿Las adolescentes son las q tienen mas embarazos no deseados? Me fijo porcentajes de edad a la q se quedaron embarazadas sin desearlo. 

```{r}
df_corte$canta <- 2013-df_corte$MEP10
summary(df_corte$canta)
df_corte$edadUH <- df_corte$EDAD-df_corte$canta
summary(df_corte$edadUH)

df_corte$GRUPEDAD_UH <- ifelse(df_corte$edadUH<20,"13 a 19 años",
                               ifelse(df_corte$edadUH<30, "20 a 29 años",
                                      ifelse(df_corte$edadUH<40,"30 a 39 años",
                                             ifelse(df_corte$edadUH<50,"40 a 49 años"))))


end_1 <- nrow(df_corte[df_corte$GRUPEDAD_UH=="13 a 19 años",])
end_2 <- nrow(df_corte[df_corte$GRUPEDAD_UH=="20 a 29 años",])
end_3 <- nrow(df_corte[df_corte$GRUPEDAD_UH=="30 a 39 años",])
end_4 <- nrow(df_corte[df_corte$GRUPEDAD_UH=="40 a 49 años",])

agrup <- c("13 a 19 años","20 a 29 años","30 a 39 años","40 a 49 años")
edades <- c(end_1,end_2,end_3,end_4)

end_grupE <- as.data.frame(cbind(agrup,edades,totalEND))
write.table(end_grupE,file="END_GRUPEDAD.csv", sep=",",col.names=NA)

p <- plot_ly(end_grupE, labels = ~agrup, values = ~edades, type = 'pie') %>%
  layout(title = "¿Los embarazos no deseados son solo una problemática adolescente?",
         xaxis = list(showgrid = FALSE, zeroline = FALSE, showticklabels = FALSE),
         yaxis = list(showgrid = FALSE, zeroline = FALSE, showticklabels = FALSE))

```

¿Los embarazos no deseados son una problemática de mujeres pobres? ¿Se puede atribuir solo a la falta de educación? 

```{r}
s1 <- nrow(datosMujeresAdult[datosMujeresAdult$sector == "Medio/Alto",])
s2 <- nrow(datosMujeresAdult[datosMujeresAdult$sector == "Popular",])

END_S_1 <- nrow(datosMujeres[datosMujeresAdult$sector == "Medio/Alto" & datosMujeresAdult$MEP11== "Embarazo no deseado",])
END_S_2 <- nrow(datosMujeres[datosMujeresAdult$sector == "Popular" & datosMujeresAdult$MEP11== "Embarazo no deseado",])

embarazosnd_sector <- as.data.frame(rbind(s1,s2)) 
colnames(embarazosnd_sector)<-c("Cantidad")
embarazosnd_sector$Cant_END <- c(END_S_1,END_S_2)
embarazosnd_sector$tasa <- round(embarazosnd_sector$Cant_END*100/embarazosnd_sector$Cantidad,2)
embarazosnd_sector$total <- c(100)
embarazosnd_sector$sector <- c("Medio/Alto","Popular")

g2<-ggplot(embarazosnd_sector, aes(x="", y=tasa, fill=sector))+geom_bar(width=1,stat="identity")+coord_polar("y", start=0)


plot_ly(embarazosnd_sector, labels = ~sector, values = ~tasa, type = 'pie') %>%
  layout(title = "¿Los embarazos no deseados son solo una problemática de mujeres pobres?",
         xaxis = list(showgrid = FALSE, zeroline = FALSE, showticklabels = FALSE),
         yaxis = list(showgrid = FALSE, zeroline = FALSE, showticklabels = FALSE))


#¿Qué porcentaje de cada sector usaba anticonceptivos? 

datosMujeresAdult_corte <- datosMujeresAdult[which(datosMujeresAdult$MEP11 == "Embarazo no deseado"),]


g4<-ggplot(datosMujeresAdult_corte, aes(sector))+geom_bar(aes(fill=factor(MEP14)))


```

¿Que porcentaje de las mujeres que tuvieron un embarazo no deseado utilizaban anticonceptivos? 

```{r}
g3<-ggplot(df_corte,aes(x="",y=MEP11, fill=factor(MEP14)))+geom_bar(width=1,stat="identity")
g3<- g3 + coord_polar("y", start=0)
g3

#xq

#df_corte= df_corte[!(df_corte$MEP13== 9),]


#ggplot(df_corte, aes(x=factor(MEP14)))+geom_bar(aes(fill=factor(MEP13)))

```

¿Las mujeres religiosas tienen más deseos de tener hijos? (=las que tienen embarazos no deseados son "trolas"?/¿?)
datosMujeres$MITS20 <- ifelse(datosMujeres$MITS20 == 1, "Católica",
                              ifelse(datosMujeres$MITS20 == 2, "Evangélica", 
                                     ifelse(datosMujeres$MITS20 == 3, "Judía",
                                            ifelse(datosMujeres$MITS20 == 4, "Testigo de Jeohvá",
                                                   ifelse(datosMujeres$MITS20 == 5, "Mormón",
                                                          ifelse(datosMujeres$MITS20==7, "Adventista", "Otro"))))))


```{r}
r1 <- nrow(datosMujeres[datosMujeres$MITS19 == 1,])
r2 <- nrow(datosMujeres[datosMujeres$MITS19 == 2,])

pr_relig <- c("Religiosa","Atea")

end_r1 <- nrow(datosMujeres[datosMujeres$MITS19==1 & datosMujeres$MEP11== "Embarazo no deseado",])
end_r2 <- nrow(datosMujeres[datosMujeres$MITS19==2 & datosMujeres$MEP11== "Embarazo no deseado",])


END_relig <-  as.data.frame(cbind(c(r1,r2)))
END_relig$cant_END <- c(end_r1,end_r2)
END_relig$categoria <- pr_relig
END_relig$tasa <- round(END_relig$cant_END*100/END_relig$V1,2)
colnames(END_relig)<-c("Total muestra","Cantidad END","Categoria","Tasa")

plot_ly(END_relig, labels = ~Categoria, values = ~Tasa, type = 'pie') %>%
  layout(xaxis = list(showgrid = FALSE, zeroline = FALSE, showticklabels = FALSE),
         yaxis = list(showgrid = FALSE, zeroline = FALSE, showticklabels = FALSE))




#al interior de las religiones

re1 <- nrow(datosMujeres[datosMujeres$MITS20== "Católica",])
re2 <- nrow(datosMujeres[datosMujeres$MITS20== "Evangélica",])

end_re1 <- nrow(datosMujeres[datosMujeres$MITS20 == "Católica" & datosMujeres$MEP11 == "Embarazo no deseado",])
end_re2 <- nrow(datosMujeres[datosMujeres$MITS20 == "Evangélica" & datosMujeres$MEP11 == "Embarazo no deseado",])
```

